【裁判字號】    98,審簡抗,1
【裁判日期】    980213
【裁判案由】    傷害
【裁判全文】
臺灣士林地方法院刑事裁定             98年度審簡抗字第1號
抗 告 人即
被      告  甲○○
上列抗告人因傷害案件，不服本院於中華民國97年12月18日所為
之97年度士簡字第1094號裁定，提起抗告，本院裁定如下：
    主  文
抗告駁回。
    理  由
一、按對於簡易判決之上訴，上訴期間為10日，自送達判決後起
    算，原審法院認為上訴不合法律上之程式者，應以裁定駁回
    之，此觀同法第455 條之1 第3 項準用第349 條前段、第36
    2 條前段之規定自明。
二、本件抗告意旨略以：抗告人即被告甲○○因本件傷害案件，
    遭告訴人毆打致受有頭部外傷併腦震盪等傷害，於民國97年
    10月中旬許，復因腦震盪嚴重發作，生活起居依賴老妻照料
    ，距料竟遲誤上訴期間，而原審不究明原因駁回上訴，顯然
    不合理。抗告人遲誤上訴期間乃情有可原，據此提起本件抗
    告云云。
三、經查：抗告人因傷害案件，經本院士林簡易庭於97年10月7
    日以97年度士簡字第1094號判決，該判決於97年10月14日送
    達抗告人位於臺北市○○區○○路3 段60巷12弄24號4 樓住
    處，由抗告人本人親自收受，有送達證書附卷可憑，堪認該
    判決已合法送達，上訴期間應至97年10月24日屆滿。而抗告
    人遲至97年10月28日始具狀提起上訴，顯已逾法定上訴期間
    。又按非因過失，遲誤上訴之期間者，於其原因消滅後5 日
    內，得聲請回復原狀；因遲誤上訴期間而聲請回復原狀者，
    應以書狀向原審法院為之；非因過失遲誤期之原因，應於書
    狀內釋明，此觀諸刑事訴訟法第67條、第68條規定甚明。由
    是以觀，即便抗告人抗告意旨所稱：其於原審提起上訴遲誤
    上訴期間，乃係因其罹患疾病，不能遵守不變期間等節屬實
    ，要僅能依上開規定向原審聲請回復原狀，並不得於遲誤上
    訴期間，經原審法院以上訴不合法裁定駁回後，對該裁定提
    起抗告，於抗告法院主張，彰彰明甚。然查：抗告人於收受
    判決，遲誤上訴期間後，僅向原審法院具狀提起上訴，並無
    同時為回復原狀之聲請，原審法院因而以抗告人遲誤上訴不
    變期間，從程序上裁定駁回抗告人之上訴，經核於法並無不
    合，抗告人執此抗告並無理由，應予駁回。
四、末按，聲請回復原狀，原為救濟遲誤法定期間之一種程序，
    故當事人提起上訴後，縱經上訴法院認為逾越上訴期間而駁
    回，仍得以非因過失遲誤上訴期間為理由，而聲請回復原狀
    。蓋上訴被以逾越法定期間而駁回時，始生救濟狀態，否則
    如以原上訴期間之始日為計算聲請回復原狀期間之始日，則
    上訴期間未屆滿，反而得聲請回復原狀之5 日期間已滿，即
    與刑事訴訟法第67條之立法意旨有違（最高法院31年抗字第
    21號判例、96年度臺抗字第62號裁定意旨可資參照）。是倘
    抗告人果係因病或不可抗力因素，遲誤上訴期間，自仍得於
    本件上訴經駁回確定後，依前該條文之規定，具狀並釋明原
    因向原審法院聲請回復原狀，原審法院認應許可具意見書將
    其上訴送上級法院者，上級法院始得就其遲誤是否非因過失
    乙節為審究裁判，併此敘明。
五、據上論斷，應依刑事訴訟法第455 條之1 第5 項、412 條，
    裁定如主文。
中    華    民    國    98    年    2     月    13    日
                  刑事第一庭審判長法  官  洪英花
                                  法  官  雷雯華
                                  法  官  王沛雷
上正本證明與原本無異。
本件不得抗告。
                                  書記官  吳尚文
中    華    民    國    98    年    2     月    13    日


司法院資訊處製作；財團法人民間司法改革基金會備份。
